# 关于售后服务计提的预计负债

提问人：jykyy1993 时间：2022-12-11 14:16:40
陈版主您好，想请教一下企业以前年度关于售后服务的预计负债计提率比较高，实际支出的费用没有那多，导致预计负债余额越来越大，这种情况下该怎么处理呢？企业的人说他们部分质保期已经到期的项目所计提的预计负债可以明确区分出来，想要对这部分进行转回，实务上可以转回吗？

回答人：chenyiwei
如果确定这部分多提的预计负债后续肯定不会再支出，后续新确认的销售业务按照较低的比例计提即可满足需要，则需考虑前期的多提是否构成一项前期差错。如果是前期差错的，则进一步考虑其影响是否重大，是否构成需追溯重述的重大前期差错。
参考：《监管规则适用指引——会计类第 1 号》之“1-24 区分会计估计变更和差错更正”。

提问人：jykyy1993 时间：2022-12-14 17:09:28
那么陈老师，如果现在把公司预计负债计提比例认定为会计估计变更，不是会计差错，计提率由6%降低至3%，今年还是要继续按3%计提吗？ 那么以前年度积累的大额未使用的、也不会再使用的预计负债要怎么处理？一直挂着吗？还是可以当期冲回？

回答人：chenyiwei
以前年度多提的预计负债应冲回。否则将导致预计负债余额超出实际需要。